【裁判字號】    88,易,4424
【裁判日期】    890225
【裁判案由】    傷害
【裁判全文】
臺灣高雄地方法院刑事判決                        八十八年度易字第四四二四號
    公  訴  人  臺灣高雄地方法院檢察署檢察官
    被      告  甲○○
右列被告因傷害案件，經檢察官提起公訴（八十八年度偵字第一八五三二號），本院
判決如左：
    主  文
甲○○傷害人之身體，處拘役伍拾日，如易科罰金，以參佰元折算壹日，緩刑貳年。
    事  實
一、甲○○於民國八十八年七月五日下午一、二時許，在高雄市前金區○○○路一六
    六號一樓，與其夫王學忠就離婚協議書內容有所爭執，並因認小姑乙○○參與協
    商多有不同意見，而對乙○○心生不滿，進與其發生口角，甲○○即基於傷害之
    犯意，出手毆打乙○○，致乙○○因此受有後頸瘀血十一Ｘ○．五公分、左肘擦
    傷三．五Ｘ○．五公分、臉部紅腫五Ｘ○．一、二Ｘ○．二公分、下巴紅腫二Ｘ
    ○．二公分、左大腿腫脹四Ｘ四公分、右前臂擦傷○．三Ｘ○．二公分及上胸紅
    腫八Ｘ○．五公分等傷害。
二、案經乙○○訴請台灣高雄地方法院檢察署檢察官偵查起訴。
    理  由
一、訊據被告甲○○固不否認於右揭時、地因故與告訴人乙○○發生爭執之事實，惟
    矢口否認有何傷害犯行，辯稱：案發當時伊並未出手毆打告訴人，係告訴人出手
    毆打伊，伊只有拉住告訴人之衣服云云。然查，右揭事實業據告訴人乙○○於偵
    查及本院調查程序中指述甚詳，經核與其所受傷勢相符，且經證人王宣婷即被告
    之女於偵查中證述明確（見偵查卷第十八頁）。即被告於本院調查程序中亦自承
    ：案發當日係對方（指告訴人）先打伊，伊有打告訴人等語（見本院八十八年十
    二月十九日訊問筆錄），並就案發當時與告訴人因故發生爭執一情並不爭執，堪
    認案發當時被告係因與告訴人言語發生齟齬後，進而產生肢體衝突，於此情形下
    ，被告心生不滿而出手毆打告訴人。至證人施鴻揚、丙○○於本院調查程序中所
    證述各語（見本院八十九年一月二十六日、二月十六日訊問筆錄），均未提及其
    等有親自見聞案發過程，是以尚無法據以為被告有利或不利之認定，併此敘明。
    另被告主張其於案發當時亦受有傷害一情，並提出診斷證明書乙紙為證，而佐以
    告訴人於本院調查程序中所述案發當時伊與被告扭打在一起一情（見本院八十九
    年一月二十六日訊問筆錄），實則足認於案發當日被告與告訴人間係互毆彼此成
    傷，無從分別何方先為不法侵害之行為，均不得主張防衛權，即被告既不能證明
    告訴人先行侵害，自不得主張正當防衛（最高法院十七年上字第六八六號判例參
    照），被告所辯顯係事後避重就輕卸責之詞，不足為採。此外復有驗傷診斷書乙
    紙附卷可稽（附於偵查卷第四頁），本件事證明確，被告右揭傷害犯行洵堪認定
    ，應依法論科。
二、核被告甲○○所為，係犯刑法第二百七十七條第一項之傷害罪。爰審酌被告並無
    任何前科紀錄，有臺灣高雄地方法院檢察署刑案資料查註紀錄表及本院被告全國
    前案紀錄表在卷可稽，素行尚稱良好，惟被告因家庭糾紛即訴諸暴力，所為非是
    ，對社會治安風氣亦產生危害，且於犯後極力否認犯行、態度難謂良好及告訴人
    所受之傷勢、被告亦受有傷害等一切情狀，量處如主文所示之刑，並諭知易科罰
    金之折算標準，以資懲儆。茲查被告未曾受有期徒刑之宣告，有上開被告全國前
    案紀錄表及刑案資料查註紀錄表在卷可查，其經此偵審程序及刑之宣告，當知警
    惕而無再犯之虞，本院認所宣告之刑以暫不執行為適當，爰併為緩刑二年之諭知
    ，用啟自新。
據上論斷，應依刑事訴訟法第二百九十九條第一項前段，刑法第二百七十七條第一項
、第四十一條、第七十四條第一款，罰金罰鍰提高標準條例第一條前段、第二條，判
決如主文。
本案經檢察官呂幸玲到庭執行職務
中      華      民      國    八十九      年    二      月    二十五    日
                              臺灣高雄地方法院刑事第三庭
                                    法  官
右為正本，係照原本作成，證明與原本無異。
如不服本判決，應於判決送達後十日內，向本院提出上訴狀。
                                    書記官
中      華      民        國      八十九      年            月          日
附錄本判決論罪科刑之法條：
刑法第二百七十七條第一項
傷害人之身體或健康者，處三年以下有期徒刑，拘役或一千元以下罰金。


司法院資訊處製作；財團法人民間司法改革基金會備份。
